【裁判字號】    98,訴,1272
【裁判日期】    990128
【裁判案由】    毒品危害防制條例
【裁判全文】
臺灣基隆地方法院刑事判決              98年度訴字第1272號
公  訴  人  臺灣基隆地方法院檢察署檢察官
被      告  甲○
上列被告因違反毒品危害防制條例案件，經檢察官提起公訴（98
年度毒偵字第2011號、第2024號、第2025號），被告就被訴事實
為有罪之陳述，本院合議庭裁定由受命法官獨任進行簡式審判程
序審理，茲判決如下：
    主  文
甲○犯於附表編號一至五所示時、地犯罪，處附表所示編號一至
五所示之宣告刑，應執行有期徒刑貳年。
    事  實
一、甲○前因施用毒品案件，經觀察、勒戒後，認無繼續施用毒
    品之傾向，於民國94年7月20日釋放出所，經本院以94年度
    少調字第162號為不付審理裁定確定。復因施用第二級毒品
    案件，經本院分別以95年度基簡字第938號、95年度基簡字
    第73號及96年度基簡字第401號判決各判處有期徒刑2月、3
    月及4月確定，上開案件經接續執行，於96年9月4日期滿執
    行完畢。再因施用第一級毒品案件，經本院以97年度訴字第
    541號判決判處有期徒刑7月確定，甫於98年3月19日執行完
    畢。又因施用第一級毒品案件，經本院以98年度訴字第858
    號判決判處應執行有期徒刑1年確定；另因施用第一級、第
    二級毒品案件，經本院以98年度訴字第948號判決判處應執
    行有期徒刑8月確定（現執行中）。詎其猶不知悔改戒除毒
    癮，復基於施用第一級、第二級毒品之犯意，分別於下列時
    、地各施用海洛因、安非他命1次（一）於98年9月29日上午
    某時，在臺北縣瑞芳鎮○○路○段99號住處，以海洛因摻入
    香煙方式，施用海洛因1次，隔一會兒，接著將安非他命置
    入玻璃球燒烤方式，施用安非他命1次，嗣於98年9月29日下
    午4時許，在臺北縣政府警察局瑞芳分局採尿送驗查悉。
    （二）於年10月14日上午某時，在上開住處，以同一方式，
    各施用海洛因、安非他命1次，嗣於98年10月14日，在臺北
    縣政府警察局瑞芳分局採尿送驗查悉。（三）98年11月1日
    上午某時，在基隆市○○○路肯德基的廁所內，以海洛因摻
    入香煙方式，施用海洛因1次，嗣於98年11月1日下午4時40
    分許，在基隆市警察局保安隊採尿送驗查悉。
二、案經臺北縣政府警察局瑞芳分局報告及基隆市警察局移送臺
    灣基隆地方法院檢察署檢察官偵查起訴。
    理  由
壹、程序事項：
    查本件被告甲○所犯為毒品危害防制條例第10條第1項之施
    用第一級毒品、第二級毒品罪，非死刑、無期徒刑、最輕本
    刑為3年以上有期徒刑之罪，或高等法院管轄第一審之案件
    ，被告於本院準備程序中，就被訴事實為有罪之陳述，經告
    以簡式審判程序之旨，並聽取檢察官、被告之意見後，本院
    合議庭已依刑事訴訟法第273條之1第1項之規定，裁定由受
    命法官獨任進行簡式審判程序，是本件之證據調查依刑事訴
    訟法第273條之2規定，不受同法第159條第1項、第161條之2
    、第161條之3、第163條之1及第164條至第170條規定之限制
    ，合先敘明。
貳、實體事項：
一、上揭事實，業據被告於本院準備程序及審理時供承不諱，而
    被告查獲後分別於98年9月29日16時許、98年10月14日21時
    至25分許、98年11月1日16時40分許為警採集其親自排放之
    尿液送驗，以氣相層析質譜儀分析法確認檢驗結果，均呈安
    非他命、甲基安非他命、嗎啡、可待因、安非他命、甲基安
    非他命、嗎啡、可待因、嗎啡、可待因之陽性反應，此有98
    年10月19日、98年11月2日台灣檢驗科技股份有限公司所出
    具之濫用藥物尿液檢驗報告及98年11月13日台灣尖端先進生
    技醫藥股份有限公司出具之濫用藥物尿液檢驗報告乙紙在卷
    可稽，足認被告前開自白與事實相符，可以採信。被告前因
    施用毒品案件，經觀察勒戒於94年7月20日執行期滿完畢，
    又於95年至97年間施用毒品案件，經判處徒刑，於5年內再
    犯本案之施用第一級毒品海洛因、第二級毒品安非他命罪，
    其事證明確，犯行洵堪認定，自應依法論科。
二、論罪科刑：
(一)、查海洛因係毒品危害防制條例第2條第2項第1款、第2款所定
    之第一級毒品及第二級毒品，被告予以施用，核其所為，係
    犯毒品危害防制條例第10 條第1項、第2項之施用第一級毒品
    、第二級毒品罪。被告各次持有第一級毒品、第二級毒品以
    供其各次施用，其持有之低度行為應為其施用之高度行為所
    吸收，均不另論罪。又被告多次施用毒品之行為，均係為滿
    足各該次之毒癮，於滿足毒癮後，該次行為即已完成，是各
    次均為各自獨立之行為，各具獨立性，其前後次施用毒品行
    為間，自無密切不可分之關係，各自獨立構成一個施用毒品
    罪責，應予分論併罰。被告前曾受如事實欄所載有期徒刑之
    執行，此有臺灣高等法院被告前案紀錄表附卷可考，其於有
    期徒刑執行完畢後5年以內，故意再犯本件最重本刑為有期
    徒刑以上之刑之罪，為累犯，應分別依刑法第47條第1項加
    重其刑。按毒品危害防制條例第17條第1項規定：「犯第四
    條至第八條、第十條或第十一條之罪，供出毒品來源，因而
    查獲其他正犯或共犯者，減輕或免除其刑。」，本件被告於
    98年12月23日應訊時，供稱毒品係向林思恩購買，又於98年
    9月29日警詢時供稱，毒品係向許國陞購買，經查：監聽許
    國陞通訊監察因遭駁回，所以該線報並無展獲，至於林思恩
    販賣毒品案，因該案另有秘密證人，難以認定是因被告之供
    述而查獲，此有本院之公務電話紀錄表在卷可稽，依上所述
    ，尚難有毒品危害防制條例第17條第1項減輕其刑或免除其
    刑之適用，併此敘明。
(二)、爰審酌被告犯罪之動機、吸食頻率、曾有施用毒品之前科仍
    不知戒除，惟犯罪後坦承犯行，且所犯之施用毒品犯行乃戕
    害自己身心健康，並未危及他人等一切情狀，分別量處如附
    表所示之刑，並定其應執行刑，以示懲儆。
三、據上論斷，應依刑事訴訟法第273條之1第1項、第299條第1
    項前段，毒品危害防制條例第10條第1項、第2項，刑法第11
    條、第47條第1項、第51條第5款，判決如主文。
本案經檢察官乙○○到庭執行職務。
中    華    民    國    99    年    1     月    28    日
                  刑事第二庭法  官  陳伯厚
以上正本證明與原本無異。
如不服本判決應於收受送達後10日內向本院提出上訴書狀，並應
敘述具體理由；其未敘述上訴理由者，應於上訴期間屆滿後20日
內向本院補提理由書(均須按他造當事人之人數附繕本)「切勿逕
送上級法院」。
中    華    民    國    99    年    1     月    28    日
                            書記官  王惠萍
附錄論罪法條：
毒品危害防制條例第10條
施用第一級毒品者，處 6 月以上 5 年以下有期徒刑。
施用第二級毒品者，處 3 年以下有期徒刑。
附表：
┌───┬───────┬─────────┬─────────────┐
│編號  │  犯罪時間    │  犯罪地點及行為  │      宣告刑              │
├───┼───────┼─────────┼─────────────┤
│一    │98年9月29日上 │臺北縣瑞芳鎮○○路│  施用第一級毒品，累犯，  │
│      │午某時        │2段99號住處，施用 │  處有期徒刑捌月。        │
│      │              │海洛因1次         │                          │
├───┼───────┼─────────┼─────────────┤
│二    │98年9月29日上 │  同上住處，施用安│  施用第二級毒品，累犯，  │
│      │午某時        │  非他命1次       │  處有期徒刑肆月。        │
├───┼───────┼─────────┼─────────────┤
│三    │98年10月14日上│  同上住處，      │  施用第一級毒品，累犯，  │
│      │午某時        │  施用海洛因1次   │  處有期徒刑捌月。        │
├───┼───────┼─────────┼─────────────┤
│四    │98年10月14日上│  同上住處，      │  施用第二級毒品，累犯，  │
│      │午某時        │  施用安非他命1次 │  處有期徒刑肆月。        │
├───┼───────┼─────────┼─────────────┤
│五    │98年11月1日   │ 基隆市○○○路上 │  施用第一級毒品，累犯，  │
│      │上午某時      │  肯德基店廁所內  │  處有期徒刑捌月。        │
└───┴───────┴─────────┴─────────────┘

司法院資訊處製作；財團法人民間司法改革基金會備份。
